臺灣臺中地方法院刑事判決　　　　　　 100年度訴字第1323號
公　訴　人　臺灣臺中地方法院檢察署檢察官
被　　　告　李俊良
上列被告因違反毒品危害防制條例案件，經檢察官提起公訴（10
0 年度毒偵字第1172號），被告於準備程序中為有罪陳述，經本
院合議庭裁定由受命法官依簡式審判程序獨任審理，判決如下：
    主    文
李俊良施用第一級毒品，累犯，處有期徒刑玖月。
    犯罪事實
一、李俊良前於民國96年間因施用毒品案件，經臺灣高雄地方法
    院以96年度毒聲字第1153號裁定送觀察勒戒，因認有繼續施
    用毒品之傾向，再經臺灣高雄地方法院以97年度審毒聲字第
    130 號裁定令入戒治處所施以強制戒治，於97年12月24日停
    止戒治釋放（指揮書執畢日期為98年3 月5 日），並經臺灣
    高雄地方法院檢察署檢察官於98年1 月6 日以98年度戒毒偵
    字第8 號因強制戒治期滿為不起訴處分確定；另於96年間因
    竊盜案件，經臺灣高雄地方法院以96年度簡字第3281號判決
    判處有期徒刑3 月確定及臺灣彰化地方法院以96年度易字第
    1778號判決判處有期徒刑10月確定，二者接續執行，於99年
    1 月1 日縮刑期滿執行完畢出監。詎仍不知悔改，明知海洛
    因係屬毒品危害防制條例第2 條第2 項第1 款所定之第一級
    毒品，不得持有、施用，竟於前開強制戒治執行完畢釋放後
    5 年內，基於施用海洛因之犯意，於100 年2 月13日下午3
    時許，在彰化縣彰化市○○路200 巷49號租屋處內，以將海
    洛因摻入注射針筒內注射身體之方式，施用海洛因1 次。嗣
    於100 年2 月17日下午1 時30分許，在臺中市○○區○○路
    與自強路口前，因形跡可疑為警攔檢盤查，在其上開施用海
    洛因之犯罪未為有偵查權限之機關或人員發覺前，李俊良即
    主動供述其上開施用海洛因之犯行，並同意接受採集尿液送
    驗，結果呈嗎啡陽性反應，而查悉上情。
二、案經臺中市政府警察局清水分局移送臺灣臺中地方法院檢察
    署檢察官偵查起訴。
    理    由
一、本件被告李俊良所犯係死刑、無期徒刑、最輕本刑為3 年以
    上有期徒刑以外之罪，其於準備程序中就被訴事實為有罪之
    陳述，經受命法官告知簡式審判程序之旨，並聽取公訴人及
    被告之意見後，本院合議庭認為適宜由受命法官獨任進行簡
    式審判程序，依刑事訴訟法第273 條之1 第1 項規定，裁定
    由受命法官獨任進行審判程序，合先敘明。
二、上開犯罪事實，業據被告李俊良於警詢、偵查中及本院準備
    、審理時坦承不諱，且被告為警所採集之尿液經送請詮昕科
    技股份有限公司檢驗結果，呈嗎啡陽性反應，有詮昕科技股
    份有限公司100 年2 月25日出具之濫用藥物尿液檢驗報告、
    臺中市政府警察局清水分局明秀派出所違反毒品危害防制條
    例案件代號與真實姓名對照表、臺中市政府警察局清水分局
    勘察採證同意書各1 份附卷可稽（見警卷第9 至11頁），復
    有職務報告、刑案現場測繪圖各1 紙及查獲照片2 張在卷可
    稽（見警卷第6 至8 頁），是被告之自白核與事實相符，應
    堪採信。本案事證明確，被告施用第一級毒品海洛因1 次之
    犯行，洵堪認定。
三、按觀察、勒戒或強制戒治執行完畢釋放後，5 年內再犯毒品
    危害防制條例第10條施用毒品之罪者，應依法追訴，毒品危
    害防制條例第23條第2 項定有明文。本件被告前於96年間因
    施用毒品案件，經臺灣高雄地方法院以96年度毒聲字第1153
    號裁定送觀察勒戒，因認有繼續施用毒品之傾向，再經臺灣
    高雄地方法院以97年度審毒聲字第130 號裁定令入戒治處所
    施以強制戒治，於97年12月24日停止戒治釋放（指揮書執畢
    日期為98年3 月5 日），並經臺灣高雄地方法院檢察署檢察
    官於98年1 月6 日以98年度戒毒偵字第8 號因強制戒治期滿
    為不起訴處分確定等情，有臺灣臺中地方法院檢察署刑案資
    料查註紀錄表、全國施用毒品案件紀錄表及臺灣高等法院被
    告前案紀錄表各1 份在卷可參，是被告於上開強制戒治執行
    完畢釋放後，5 年內再犯本件施用第一級毒品之犯行，依前
    開法條之規定，自應依法追訴、處罰。
四、核被告李俊良所為，係犯毒品危害防制條例第10條第1 項之
    施用第一級毒品罪。其持有第一級毒品海洛因之低度行為，
    為施用第一級毒品海洛因之高度行為所吸收，不另論罪。又
    被告於96年間因竊盜案件，經臺灣高雄地方法院以96年度簡
    字第3281號判決判處有期徒刑3 月確定及臺灣彰化地方法院
    以96年度易字第1778號判決判處有期徒刑10月確定，二者接
    續執行，於99年1 月1 日縮刑期滿執行完畢出監乙節，有上
    開前案紀錄表1 份在卷可憑，其於徒刑執行完畢後，5 年內
    故意再犯本件有期徒刑以上之本罪，為累犯，應依刑法第47
    條第1 項之規定，加重其刑。另被告於100 年2 月17日下午
    1 時30分許，在臺中市○○區○○路與自強路口前，因形跡
    可疑為警攔檢盤查時，並無查扣得任何毒品或供施用毒品之
    工具，且被告在承辦警員未發現有確切之根據得為合理懷疑
    其犯罪前，即主動供述其上開施用海洛因之犯行，並同意接
    受採集尿液送驗而願接受裁判乙節，有上開職務報告、被告
    於警詢之調查筆錄、上開採集尿液鑑定同意書、本院電詢承
    辦警員陳俊佑之電話紀錄表各1 份在卷可憑（見警卷第3 、
    6 、9 頁、本院卷第16頁），是以被告對於未經發覺之犯罪
    自首而接受裁判，合於刑法第62條前段規定之自首要件，爰
    依法減輕其刑，並依刑法第71條第1 項規定先加後減之。爰
    審酌被告經觀察、勒戒及強制戒治程序執行完畢後，且曾因
    施用毒品案件經法院判處罪刑，有上開前案紀錄表可參，仍
    未能徹底戒絕毒品，再犯本件施用第一級毒品犯行，足見其
    戒絕毒癮之意志不堅，未能體悟施用毒品對自己、家人造成
    之傷害及社會之負擔，惟念其犯後尚知坦承犯行，態度良好
    ，及施用毒品乃戕害自身健康，尚未直接危害他人，反社會
    性不高等一切情狀，量處如主文所示之刑，以資懲儆。
據上論斷，應依刑事訴訟法第273 條之1 第1 項、第299 條第1
項前段，毒品危害防制條例第10條第1 項，刑法第11條前段、第
47條第1 項、第62條前段，判決如主文。
本案經檢察官王全中到庭執行職務。
中    華    民    國   100    年    6     月    9     日
                  刑事第十六庭  法  官  陳玉聰
以上正本證明與原本無異。
如不服本判決，應於收受送達後10日內向本院提出上訴書狀（應
敘述具體理由並附繕本）。上訴書狀如未敘述理由，應於上訴期
間屆滿後20日內補提理由書於本院。
                                書記官  吳慕先
中    華    民    國   100    年    6     月    9     日
附錄本判決論罪科刑之法條：
毒品危害防制條例第10條第1項
施用第一級毒品者，處6月以上5年以下有期徒刑。